臺灣高等法院花蓮分院刑事裁定
111年度抗字第84號
抗告人即
受 刑 人    魏子棨





上列抗告人因聲請定其應執行刑案件，不服臺灣花蓮地方法院中
華民國111年10月17日裁定(111年度聲字第527號)，提起抗告，
本院裁定如下：
    主  文
抗告駁回。
    理  由
一、原裁定意旨略以：抗告人即受刑人魏子棨(下稱抗告人)犯如
    附表所示之罪，經法院分別判處如附表所示之刑，並分別確
    定在案，且附表編號1、3所示罪刑不得易科罰金，附表編號
    2所示罪刑雖不得易科罰金，惟得易服社會勞動，經抗告人
    請求檢察官聲請合併定應執行刑。審酌抗告人所犯如附表所
    示各罪之犯罪類型、動機、情節及行為次數等情狀後整體評
    價其應受矯治之程度，受刑人於「臺灣花蓮地方檢察署刑事
    執行意見狀」陳述對於本件定應執行之刑無意見一語，並兼
    衡責罰相當與刑罰經濟之原則，定其應執行之刑2年3月。
二、抗告意旨略以：數罪併罰，分別宣告其罪之刑，依刑法第51
    條第5款規定宣告多數有期徒刑者，於各刑中之最長期以上
    ，各刑合併之刑期以下，定其刑期；在數罪併罰有二裁判以
    上應定其應執行之案件，法院所為刑之酌定，固屬自由裁量
    事項，然對於法律之內外部界限仍應受拘束；裁判如臺灣臺
    中地方法院98年度易字第2067號116件案件共24年1月，定刑
    為3年4月（按查無此案號）、最高法院98年度台上字第6192
    號27件犯罪共30年7月，定刑為4年、臺灣高等法院97年度上
    訴字第5195號判刑共132年8月，定刑僅為8年。依前所述，
    請求法院給予抗告人合理公平，及有利於抗告人之定刑等語
    。　　
三、按裁判確定前犯數罪者，併合處罰之。但有下列情形之一者
    ，不在此限：得易科罰金之罪與不得易科罰金之罪。得易
    科罰金之罪與不得易服社會勞動之罪。得易服社會勞動之
    罪與不得易科罰金之罪。得易服社會勞動之罪與不得易服
    社會勞動之罪。前項但書情形，受刑人請求檢察官聲請定應
    執行刑者，依第51條規定定之；數罪併罰，有二裁判以上者
    ，依刑法第51條之規定，定其應執行之刑；數罪併罰，分別
    宣告其罪之刑，依下列各款定其應執行者：宣告多數有期
    徒刑者，於各刑中之最長期以上，各刑合併之刑期以下，定
    其刑期。但不得逾30年。刑法第50條、第53條、第51條第5
    款分別定有明文。又數罪併罰定應執行刑，係出於刑罰經濟
    與責罰相當之考量，並非予犯罪行為人或受刑人不當之利益
    ，為一種特別的量刑過程，乃對犯罪行為人本身及所犯各罪
    之總檢視，除應考量行為人所犯數罪反應出之人格特性，並
    應權衡審酌行為人之責任與整體刑法目的及相關刑事政策，
    在量刑權之法律拘束性原則下，依刑法第51條第5款之規定
    ，採限制加重原則，以宣告各刑中之最長期為下限，各刑合
    併之刑期為上限，但最長不得逾30年，資為量刑自由裁量權
    之外部界限，並應受法秩序理念規範之比例原則、平等原則
    、責罰相當原則、重複評價禁止原則等自由裁量權之內部抽
    象價值要求界限之支配，以使輕重得宜，罰當其責，俾符合
    法律授與裁量權之目的。是個案之裁量判斷，除非有全然喪
    失權衡意義或其裁量行使顯然有違比例、平等諸原則之裁量
    權濫用情形，即不得任意指其為違法（最高法院100年度台
    抗字第440號裁定意旨參照）。又執行刑之量定，係事實審
    法院裁量之職權，倘其所酌定之執行刑，並未違背刑法第51
    條各款所定之方法或範圍（即法律之外部性界限），亦無明
    顯違背公平、比例原則或整體法律秩序之理念（即法律之內
    部性界限）者，即不得任意指為違法或不當（最高法院111
    年度台抗字第1251號裁定意旨參照）。
四、經查：
　㈠按抗告人所犯如附表所示各罪，先後經法院判處如附表所示
    之刑確定在案，且各罪犯罪時間均在附表編號1所示判決確
    定之前，有各該刑事裁判及臺灣高等法院被告前案紀錄表附
    卷可稽。其中附表編號1、3所示罪刑不得易科罰金，附表編
    號2所示罪刑，雖不得易科罰金，惟得易服社會勞動，經抗
    告人請求檢察官聲請合併定應執行刑，有抗告人提出並經其
    簽名並按捺指印之臺灣花蓮地方檢察署刑事執行意見狀、定
    應執行刑案件一覽表附卷可稽(見臺灣花蓮地方檢察署111年
    度執聲字第394號卷)，合於刑法第50條第2項之規定，原裁
    定依檢察官之聲請，就抗告人所犯如附表所示共3罪合併定
    應執行刑為有期徒刑2年3月，乃於各刑中之最長期即附表編
    號1(有期徒刑1年7月)以上，加計編號2(有期徒刑3月)、編
    號3(有期徒刑8月)之總和(即有期徒刑2年6月)以下，定其應
    執行之刑，合於刑法第51條第5款所定之外部界限。
  ㈡抗告人就附表編號1係犯修正前槍砲彈藥刀械管制條例第8條
    第4項非法持有可發射子彈具殺傷力之槍枝罪(想像競合犯從
    一重處斷之罪)；編號2係幫助犯洗錢防制法第14條第1項之
    洗錢罪；編號3犯刑法第321條第1、2款踰越窗戶侵入住宅竊
    盜罪(論以一罪)。抗告人所犯前開3罪，罪質不同，犯罪型
    態迥異，彼此各自獨立，保護法益亦均不同，原裁定審酌抗
    告人所犯如附表所示案件之犯罪類型、動機、情節及行為次
    數等情狀後整體評價，並兼衡責罰相當與刑罰經濟之原則，
    定其應執行之刑2年3月，核已給予抗告人相當之恤刑利益，
    而為公平、合理之定刑，所定之執行刑並未逾越法律之外部
    性界限，亦無違反公平、比例及罪刑相當原則等法律內部性
    界限之情形，核屬法院裁量職權之適法行使，揆諸前開說明
    ，並無違法或不當之處。至抗告意旨援引他案裁判之應執行
    刑係法官酌量各該具體案件情形之結果，因各案犯罪情節不
    同，法院之裁量判斷基準亦不盡相同，所為刑罰之量定自屬
    有別，並無相互拘束之效力，且與本案無何關聯，自不得將
    不同案件裁量之行使比附援引為本案之量刑輕重比較。綜上
    所述，抗告意旨指摘原裁定不當，為無理由，應予駁回。至
    抗告人所犯如附表編號1、2所示之罪，固均有宣告併科罰金
    之刑，惟本件定刑檢察官聲請意旨僅依刑法第53條及第51條
    第5款規定定其應執行之刑，並未將刑法第51條第7款規定列
    入聲請範圍(按依刑法第51條第9款前段規定「依第5款至前
    款所定之刑，併執行之」，是有期徒刑與罰金刑之執行，係
    個別獨立)，原裁定自毋需將附表編號1、2所示併科罰金部
    分列入定刑範圍，亦非本件抗告審理範圍，附此說明。
據上論斷，應依刑事訴訟法第412條，裁定如主文。
　　　　　　　
中　　華　　民　　國　　111 　年　　11　　月　　22　　日
                  刑事庭審判長法  官  林慧英
　　　　　　　　　　　　　　  法  官  李水源
　　　　　　　　　　　　　　　法  官  謝昀璉 
以上正本證明與原本無異。
如不服本裁定，應於裁定送達後5日內向本院提出再抗告狀。再
抗告書狀，並應敘述抗告之理由。
因疫情而遲誤不變期間，得向法院聲請回復原狀。 
中　　華　　民　　國　　111 　年　　11　　月　　24　　日
                              書記官  劉又華
附表
編號  1 2 3 罪名  槍砲彈藥刀械管制條例 洗錢防制法 竊盜 宣告刑  有期徒刑1年7月，併科罰金5萬元。罰金如易服勞役，以新臺幣1千元折算1日。 有期徒刑3月，併科罰金4萬元。罰金如易服勞役，以新臺幣1千元折算1日。 有期徒刑8月 犯罪日期  109/05/03至109/05/04 109/07/13中午12時59分前之某時許 109/08/26 偵查（自訴）機關年度案號  新北地檢109年度偵字第13502號 士林地檢110年度偵字第170號等 花蓮地檢110年度偵緝字第263號 最後事實審 法院 臺灣高等法院 士林地院 花蓮地院  案號 110年度上訴字第1861號 110年度金訴字第307號 111年度易字第139號  判決日期 110/08/24 111/05/02 111/05/31 確定判決 法院 臺灣高等法院 士林地院 花蓮地院  案號 110年度上訴字第1861號 110年度金訴字第307號 111年度易字第139號  判決確定日期 110/10/09 111/06/15 111/06/30 是否為得易科罰金之案件  否 否 否